【裁判字號】    89,台上,7994
【裁判日期】    891228
【裁判案由】    傷害致人於死
【裁判全文】
最高法院刑事判決                              八十九年度台上字第七九九四號
    上訴人  甲○○
右上訴人因傷害致人於死案件，不服台灣高等法院中華民國八十九年九月十三日第二
審更審判決（八十九年度上更(一)字第五八九號，起訴案號：台灣桃園地方法院檢察署
八十六年度偵字第一三一九六號），提起上訴，本院判決如左：
    主  文
上訴駁回。
    理  由
按刑事訴訟法第三百七十七條規定，上訴於第三審法院，非以判決違背法令為理由，
不得為之。是提起第三審上訴，應以原判決違背法令為理由，係屬法定要件。如果上
訴理由狀並未依據卷內訴訟資料，具體指摘原判決不適用何種法則或如何適用不當，
或所指摘原判決違法情事，顯與法律規定得為第三審上訴理由之違法情形，不相適合
時，均應認其上訴為違背法律上之程式，予以駁回。本件原判決綜合調查證據之結果
，認上訴人甲○○犯有刑法第二百七十七條第二項前段傷害人之身體，因而致人於死
罪之事實，乃撤銷第一審之科刑判決，改判仍論上訴人以上開罪名，並依刑法第六十
二條前段自首及同法第十九條第二項精神耗弱人之行為，得減輕其刑之規定，遞減其
刑後，量處有期徒刑年肆月，已詳認定犯罪事實之依據及憑以認定之理由，並對
上訴人否認犯罪之辯詞，如何不足採信，均已依據卷內資料予以指駁及說明，從形式
上觀察，原判決並無違背法令情形。上訴意旨謂：上訴人與被害人李紀瑞珍為夫妻關
係，平素感情融洽，只以案發當日晚上，上訴人與被害人均飲酒，上訴人已至醉，才
會因細故爭吵、互毆，且上訴人係於被害人反擊上訴人頭、頸部之際，用手甩開被害
人時，始致其跌倒滑行一段距離，頭部觸及大門後突出物，且嘔吐物嗆入其呼吸道，
導致窒息送醫不治死亡，依通常情況以觀，顯見事出偶然，上訴人確無預見之可能等
語，係就原判決已詳為論斷與說明之事項，再為事實上之爭執，殊非適法之第三審上
訴理由。又上訴人係出手用力將被害人向後推，致被害人倒地，頭部著地，撞及大門
後突出物，引起頭部外傷，顱內出血，枕部硬腦膜下血腫，旋發生嘔吐，嘔吐物嗆入
呼吸道，導致窒息，送醫不治死亡，上訴人對此結果之發生，難謂不能預見，且被害
人死亡與上訴人傷害行為間，顯有相當因果關係，原判決理由二已詳述其調查審認之
結果，難謂有調查未盡或理由不備之違法。再原判決已明白認定上訴人對其傷害被害
人之行為，有致生死亡結果之預見，則其反面自非事出偶然，應毋待詞費。此外，上
訴人徒憑己意，對原審職權之適法行使及原判決理由已詳為論斷之事項，任意爭辯，
顯與法定上訴第三審之形式要件不符，其上訴違背法律上之程式，應予駁回。
據上論結，應依刑事訴訟法第三百九十五條前段，判決如主文。
中      華      民      國    八十九    年     十二     月    二十八    日
                              最高法院刑事第六庭
                                  審判長法官  謝  家  鶴
                                        法官  洪  文  章
                                        法官  花  滿  堂
                                        法官  陳  世  淙
                                        法官  洪  佳  濱
      右正本證明與原本無異
                                              書  記  官
中      華      民      國     九十     年      一      月     十一     日


司法院資訊處製作；財團法人民間司法改革基金會備份。
